臺灣臺中地方法院民事裁定  100年度監宣字第200號
聲  請  人  廖述旻
相  對  人  廖述豪
上列聲請人聲請監護宣告事件，本院裁定如下：
    主  文
宣告廖述豪（國民身分證統一編號：Ｚ000000000號）
為受輔助宣告之人。
選定廖述旻為受輔助宣告之人之輔助人。
聲請費用由受輔助宣告之人負擔。
    理  由
一、(一)按法院對於監護之聲請，認為未達第一項之程度者，得依
    第十五條之一第一項規定，為輔助之宣告；對於因精神障礙
    或其他心智缺陷，致其為意思表示或受意思表示，或辨識其
    意思表示效果之能力，顯有不足者，法院得因本人、配偶、
    四親等內之親屬、最近一年有同居事實之其他親屬、檢察官
    、主管機關或社會福利機構之聲請，為輔助之宣告。受輔助
    宣告之人，應置輔助人，民法第十四條第三項、第十五條之
    一第一項、第一千一百十三條之一第一項定有明文。(二)依民
    法第一千一百十三之一第二項準用同法第一千一百十一條之
    一規定，法院選定輔助人時，應依受輔助宣告之人之最佳利
    益，優先考量受輔助宣告之人之意見，審酌一切情狀，並注
    意下列事項：一、受輔助宣告之人之身心狀態與生活及財產
    狀況。二、受輔助宣告之人與其配偶、子女或其他共同生活
    之人間之情感狀況。三、輔助人之職業、經歷、意見及其與
    受輔助宣告之人之利害關係。四、法人為輔助人時，其事業
    之種類與內容，法人及其代表人與受輔助宣告之人之利害關
    係。
二、聲請意旨略以：聲請人（國民身分證統一編號：Ｚ0000
    00000號）為相對人（國民身分證統一編號：Ｚ000
    000000號）之弟。相對人因車禍，致精神障礙或其他
    心智缺陷，致不能為意思表示或受意思表示，或不能辨識其
    意思表示效果之能力。爰聲請對相對人為監護宣告，並依相
    對人之最佳利益，選定由相對人之最近親屬共同推舉之聲請
    人為相對人之監護人等語。
三、查：聲請人主張上開事實，業據其提出戶籍謄本、診斷證明
    書、親屬團體會議推定監護人、會同開具財清冊之人說明書
    、親屬系統表為證。本院經審酌於鑑定人即中國醫藥大學附
    設醫院黃介良醫師前訊問相對人之訊問結果及該鑑定醫師所
    為之鑑定意見（參卷附成年監護鑑定書）後，認相對人已因
    失智症之精神障礙或其他心智缺陷，致為意思表示或受意思
    表示，或辨識其意思表示效果之能力，顯有不足。經依民事
    訴訟法第六百二十四條之三第二項，徵詢聲請人與相對人之
    意見（聲請人表示無意見）後，依職權對相對人為輔助之宣
    告，並基於相對人之最佳利益，選定由相對人之最近親屬共
    同推舉之聲請人為相對人之輔助人。
四、依民事訴訟法第六百零八條第一項、第六百二十四條之一第
    三項，裁定如主文所示。
中    華    民    國    100    年    8    月    18    日
                   家事法庭   法  官  唐敏寶
正本係照原本作成。
如不服本裁定關於選定輔助人之部分，應於送達後十日內向本院
提出抗告狀，並繳納抗告費新臺幣一千元；其餘關於輔助宣告之
部分，不得抗告。
中    華    民    國    100    年    8    月    18    日
                              書記官  丁文宏